臺灣高雄地方法院刑事裁定　　　　　　　　　　　　　九十一年度聲字第四九三號
　　聲　請　人　甲○○
右列聲請人因不服臺灣台東地方法院檢察署檢察官執行之指揮書（九十年執助乙字第
一四七號），聲請異議，本院裁定如左：
    主    文
本件聲請駁回。
    理    由
一、聲請意旨略以：聲請人甲○○前於民國七十九年間因違反肅清煙毒條例案件，經
    臺灣高等法院台南分院以七十九年度上訴字第二七六號刑事判決判處有期徒刑十
    五年確定，於七十九年八月三十日入監執行，後因符合假釋條件，於八十四年十
    月二十一日假釋出獄，然聲請人於八十四年間，因流氓行為，遭臺灣花蓮地方法
    院以八十五年度感裁字第一三號裁定交付感訓處分，並於八十七年十一月二十八
    日發交臺灣岩灣技能訓練所執行感訓處分，至九十年四月四日執行完畢，共執行
    感訓處分二年四月七日，聲請人因上述感訓處分遭臺灣高雄地法院檢察署撤銷假
    釋，並發交臺灣台東岩灣分監執行殘刑八年六月二十二日，又撤銷假釋報告表原
    因欄載明：「該假釋人於八十四年間夥同他人共同組成討債集團，恃強為人逼討
    債務，危害社會，業已裁定交付管訓處分，其違反保安處分執行法第七十四條之
    二之規定情節重大」，是聲請人所犯流氓行為，其行為結果同時觸犯保安處分執
    行法第七十四條之二，而遭撤銷假釋，故聲請人遭撤銷假釋與感訓處分，兩者間
    應有牽連關係。按受裁定感訓處分之流氓行為，同時觸犯刑事法律者，經判決有
    罪確定，其應執行之有期徒刑、拘役或保安處分與感訓期間相互折抵之，其折抵
    以感訓處分一日互抵有期徒刑、拘役或保安處分一日；又按檢肅流氓條例第二十
    一條所規定觸犯刑事法律者，其有刑法第五十五條及第五十六條之情形者均適用
    之，檢肅流氓條例第二十一條及同條施行細則第四十六條第二項分別定有明文。
    依上開規定，非限於「同一行為」及「同一事實」，並有刑法第五十五條及第五
    十六條之情形者，亦可適用，是聲請人應得以感訓處分折抵殘刑，然臺灣高雄地
    方法院檢察署檢察官以九十年度執緝字第三七九號將聲請人發交臺灣台東岩灣分
    監代執行，並由臺灣台東地方法院檢察署檢察官製作指揮書，其中並未載明感訓
    完畢日期數二年四月七日折抵假釋殘刑，從而，臺灣台東地方法院檢察署九十年
    執助乙字第一四七號執行指揮書關於執行殘餘刑期之指揮於法不合，為此依法聲
    明異議云云。
二、按受刑人以檢察官執行之指揮為不當者，得向諭知該裁判之法院聲明異議；又法
    院應就疑義或異議之聲明裁定之，刑事訴訟法第四百八十四條、第四百八十六條
    分別定有明文。
三、經查：
（一）聲請人於七十九年間，因違反肅清煙毒條例案件，經臺灣高等法院台南分院以
      七十九年度上訴字第二七六號刑事判決判處有期徒刑十五年確定，於七十九年
      八月三十日入監執行，並於八十四年十月二十一日假釋出獄，復聲請人於八十
      四年間，因流氓行為，經臺灣花蓮地方法院裁定交付感訓處分，並於八十七年
      十一月二十八日發交臺灣岩灣技能訓練所執行感訓處分，至九十年四月四日執
      行完畢，共執行感訓處分二年四月七日，且聲請人因上述感訓處分遭臺灣高雄
      地法院檢察署撤銷假釋，並發交臺灣岩灣分監執行殘刑八年六月二十二日等情
      ，有臺灣岩灣技能訓練所出所證明書、臺灣台東地方法院檢察署檢察官九十年
      執助乙字第一四七號執行指揮書、臺灣台南監獄報請撤銷假釋報告表、臺灣花
      蓮地方法院八十五年度感裁字第一三號刑事裁定書及臺灣高雄地方法院檢察署
      刑案資料查註紀錄表等資料附卷可按，堪信為真實。
（二）按受裁定感訓處分之流氓行為，同時觸犯刑事法律者，經判決有罪確定，其應
      執行之有期徒刑、拘役或保安處分，與感訓期間，相互折抵之。其折抵以感訓
      處分一日互抵有期徒刑、拘役或保安處分一日，檢肅流氓條例第二十一條第一
      項著有明文，又按本條例第二十一條所規定之觸犯刑事法律，其有刑法第五十
      五條及第五十六條之情形者均適用之，檢肅流氓條例施行細則第四十六條第二
      項亦著有明文。惟感訓處分與犯罪處罰，因分屬於不同之法的領域，而併行不
      悖，前者重在社會之防衛，屬於積極之安全措施；後者重在個人之責任，偏於
      消極之懲罰，然因感訓處分亦係拘束人民身體自由於一定場所，是檢肅流氓條
      例第二十一條使明定感訓處分期間與徒刑、拘役或保安處分之相互折抵。是依
      上開規定，既已明文規定「同時觸犯刑事法律」，故須與受感訓處分裁定之事
      實相同或具有刑法第五十五條牽連犯或同法第五十六條連續犯之犯罪事實且經
      法院判決確定，始得依上開規定以感訓處分折抵。然聲請人於八十四年間係因
      品行惡劣，以替人催討債務索取報酬為業，恃強為人逼討債務，且其行為結果
      已嚴重破壞花蓮地區之社會秩序，並危害他人生命、身體及自由，情節重大，
      而經臺灣花蓮地方法院治安法庭裁定以八十五年度感裁字第一三號裁定交付感
      訓處分，此一感訓處分之事實與聲請人前開違反肅清煙毒條例案件之事實顯不
      相同，且無刑法第五十五條或第五十六條所規定之牽連犯或連續犯之裁判上一
      罪之關係。
（三）按受保護管束人在保護管束期間內，應遵守左列事項：一、保持善良品行，不
      得與素行不良之人往還。二、服從檢察官及執行保護管束者之命令。三、不得
      對被害人、告訴人或告發人尋釁。四、對於身體健康、生活情況及工作環境等
      ，每月至少向執行保護管束者報告一次。五、非經執行保護管束者許可，不得
      離開受保護管束地；離開在十日以上時，應經檢察官核准；另按受保護管束人
      違反前條各款情形之一，情節重大者，檢察官得聲請撤銷保護管束或緩刑之宣
      告，保安處分執行法第七十四條之二第一款及同法第七十四條之三第一項分別
      著有明文。揆諸上開規定，假釋人若有保安處分執行法第七十四條之二之行為
      ，檢察官即得聲請撤銷假釋人之假釋，而本件聲請人因有上述流氓行為，是檢
      察官聲請撤銷假釋人之假釋，如前所述，聲請人得折抵之有期徒刑係以與受感
      訓處分裁定之事實相同或具有裁判上一罪關係之事實為限，是聲請人認其執行
      殘刑之部分得以感訓處分互相折抵，容有誤會，是臺灣台東地方法院檢察署檢
      察官以九十年執助乙字第三七九號執行指揮書執行撤銷假釋後之殘餘刑期有期
      徒刑八年六月二十二日，於法核無不合，聲請人據此本件聲請異議，尚屬無據
      ，應予駁回。
四、綜上所述，依刑事訴訟法第四百八十四條、第四百八十六條，裁定如主文。
中      華      民      國    九十一      年    三      月      二十    日
                                臺灣高雄地方法院刑事第七庭
                                    法  官    張  茹  棻
右正本證明與原本無異。
如不服本裁定，應於裁定送達後五日內，向本院提出抗告狀。
                                    書記官    李  忠  霖
中      華      民      國    九十一      年    三      月    二十一    日
